臺灣高等法院刑事判決　　　　　　　100年度交上易字第201號
上　訴　人　臺灣臺北地方法院檢察署檢察官
上　訴　人
即　被　告　林成仁
上列上訴人因過失傷害案件，不服臺灣臺北地方法院100年度交
易字第154號，中華民國100年5月31日第一審判決（起訴案號：
臺灣臺北地方法院檢察署100年度偵字第2760號），提起上訴，
本院判決如下：
    主  文
上訴駁回。
林成仁緩刑貳年。
    事實及理由
一、本案經本院審理結果，認第一審以上訴人即被告林成仁犯刑
    法第284條第1項前段之過失傷害罪，判處有期徒刑3月，如
    易科罰金以新臺幣1,000元折算1日，其認事用法及量刑均無
    不當，應予維持，並引用第一審判決書記載之事實、證據及
    理由（如附件）。
二、檢察官上訴意旨以被告並未主動報警，且對被害人張其貴不
    聞不問，亦未道歉、和解，其態度惡劣可見一斑，又被告長
    期未依法投保強制責任險，仍騎乘機車上路，致被害人受傷
    後未能獲得保險理賠，家庭經濟亦陷入窘困，身心備受煎熬
    ，原審量刑顯然過輕為由，指摘原判決不當。被告上訴意旨
    則以其已懺悔並供承肇事經過，事發後亦前往醫院表達關切
    慰問之意，然因被告擔任學校警衛，尚須按月支出房租及銀
    行債務與協商金額，致未能依被害人要求之金額與方式達成
    和解，本件上訴後已當面向被害人致歉並獲被害人原諒而與
    之達成和解，請求從輕量刑，並諭知緩刑等語。按刑罰之量
    定，為法院得依職權自由裁量之事項，苟於法定刑度之內，
    予以量定，且客觀上並無明顯濫權之情形者，自不容當事人
    任憑主觀意見，指摘其違法、失當。本件原審依證人即據報
    處理本件交通事故之新北市政府警察局新店分局交通分隊員
    警部榮年之證詞，認定被告犯罪後，在未被有偵查權限機關
    發覺為犯罪嫌疑人前，於天主教耕莘醫院內向警員部榮年表
    明其為本件交通事故之肇事者而接受裁判，合於自首要件，
    應依刑法第62條前段規定減輕其刑，核無不合。又原判決審
    酌被告之過失程度、被害人張其貴傷害情形及其對於本件道
    路交通事故之發生亦有過失、被告迄原審辯論終結前仍未能
    與被害人達成民事和解，賠償其損害、暨其過失行為所生危
    害與犯罪後坦承過失之態度等一切情狀，在適法範圍內行使
    裁量權，亦無量刑違法不當之情事，檢察官上訴指摘原審輕
    判，及被告上訴請求依其犯後態度等情狀從輕量刑，均無理
    由，應予駁回。末查，被告前未曾因故意犯罪受有期徒刑以
    上刑之宣告，有本院被告前案紀錄表在卷可憑，其因疏忽駕
    駛，致被害人受傷，事後業與被害人達成和解，經告訴人陳
    明原諒之意在卷（見本院100年7月28日審判程序筆錄），信
    其經此訴訟程序之教訓後，當知警惕，而無再犯之虞，前開
    所宣告之刑以暫不執行為適當，爰依刑法第74條第1項第1款
    規定，併予諭知緩刑2年，用啟自新，以勵來茲。
據上論結，應依刑事訴訟法第368條、第373條，刑法第74條第 1
項第1款，判決如主文。
本案經檢察官曾俊哲到庭執行職務。
中    華    民    國   100    年    8     月    11    日
              刑事第二十三庭審判長法  官  童有德
                                  法  官  陳祐治
                                  法  官  劉方慈
以上正本證明與原本無異。
不得上訴。
                                  書記官  李家敏
中    華    民    國   100    年    8     月    11    日